臺灣臺北地方法院刑事判決　　　　　　　　　　　　　九十三年度訴字第九００號
　　公　訴　人　臺灣臺北地方法院檢察署檢察官
　　被　　　告　甲○○
右列被告因違反毒品危害防制條例案件，經檢察官提起公訴（九十三年度毒偵字第一
一三二號）及移送併案審理（臺灣桃園地方法院檢察署九十三年度毒偵字第一八○二
號），嗣於本院準備程序進行中，被告就被訴事實為有罪之陳述，經本院合議庭認為
適當後，裁定由受命法官獨任進行簡式審判程序，判決如左：
    主      文
甲○○連續施用第一級毒品，累犯，處有期徒刑拾月，扣案如附表一編號(一)、(三)、附
表二編號(一)所示之物均沒收銷燬，扣案如附表一編號(六)、附表二編號(二)所示之物均沒
收；又施用第二級毒品，累犯，處有期徒刑陸月，扣案如附表一編號(二)所示之物沒收
銷燬，扣案如附表一編號(四)、(五)所示之物均沒收。應執行有期徒刑壹年貳月，扣案如
附表一編號(一)、(二)、(三)、附表二編號(一)所示之物均沒收銷燬，扣案如附表一編號(四)、
(五)、(六)、附表二編號(二)所示之物均沒收。
    事      實
一、甲○○前因竊盜及麻藥案件，經臺灣桃園地方法院於民國八十四年九月十八日以
    八十四年度訴字第六九七號各判處有期徒刑二年二月、六月，定應執行刑為有期
    徒刑二年六月，於八十四年十月二十四日確定，嗣入監執行，於八十六年七月二
    十一日假釋交付保護管束，嗣經撤銷假釋入監執行殘刑，而於九十一年七月三日
    縮刑期滿執行完畢；另於八十七年間因施用毒品案件，經臺灣桃園地方法院以八
    十七年度毒聲字第四○六號裁定令入戒治處所施以強制戒治，嗣經裁定停止戒治
    ，所餘戒治期間交付保護管束，嗣保護管束期滿，經臺灣桃園地方法院檢察署檢
    察官於八十八年八月七日以八十八年度戒偵字第七號為不起訴處分確定。詎甲○
    ○猶不知悔改，復基於施用第一級毒品海洛因之概括犯意，自九十三年三月初某
    日起至同年四月二十一日止，在其桃園縣大園鄉南港村十六鄰十八號住處、基隆
    市某公共廁所及其他不詳處所，以平均每一至二日使用注射針筒施打一次之頻率
    ，連續施用第一級毒品海洛因多次；另基於施用第二級毒品安非他命之犯意，於
    九十三年三月十日下午三時許，在其前揭住處，以燒烤吸食器之方式施用第二級
    毒品安非他命一次。嗣於九十三年三月十二日上午十時許，為警在臺北市中正區
    臺北火車站西三門查獲，並自甲○○身上扣得海洛因二包、安非他命二包（如附
    表一編號(一)、(二)所示），及甲○○所有供其施用安非他命之分裝袋一個（如附表
    一編號(四)所示），復自同案被告蕭玉如身上扣得甲○○所有而寄放於蕭玉如手提
    包內之海洛因一包、供甲○○施用安非他命所用之分裝袋一個、吸食器二個、供
    甲○○施打海洛因所用之針筒二支（如附表一編號(三)、(四)、(五)、(六)所示）；復於
    九十三年四月二十一日二十二時十五分許，為警在其桃園縣大園鄉南港村十六鄰
    十八號住處查獲，並扣得甲○○所有海洛因一包，及供其施打海洛因所用之針筒
    一支（如附表二編號(一)、(二)所示）。
二、案經臺北市政府警察局中正第一分局報請臺灣臺北地方法院檢察署檢察官偵查起
    訴，及臺灣桃園地方法院檢察署檢察官移送併案審理，嗣於本院準備程序進行中
    ，被告就被訴事實為有罪之陳述，本院改依簡式審判程序審理。
    理      由
一、右揭事實，業據被告甲○○於本院準備程序中自白不諱，且其於九十三年三月十
    二日於警查獲時所採集之尿液，其檢驗結果呈現安非他命類、甲基安非他命類、
    嗎啡類陽性反應；其另於同年四月二十一日為警查獲之際所採集之尿液，其檢驗
    結果亦呈現嗎啡類陽性反應，有臺灣尖端先進生技醫藥股份有限公司九十三年三
    月二十五日濫用藥物檢驗報告、桃園縣衛生局不法藥物尿液檢定書各一紙在卷可
    稽（分見臺灣臺北地方法院檢察署九十三年度核退字第一五二八號卷第十九頁、
    臺灣桃園地方法院檢察署九十三年度毒偵字第一八○二號卷第三九頁），且有含
    海洛因成分之白粉四包、含甲基安非他命成分之結晶二包（如附表一編號(一)至(三)
    、附表二編號(一)所示）扣案可憑（其鑑驗結果、成分、重量均見上開附表所示）
    。此外，復有為被告所有而供其施用安非他命所用之分裝袋二個、吸食器二個（
    如附表一編號(四)、(五)所示），及供其注射海洛因所用之針筒三支（如附表一編號
    (六)、附表二編號(二)所示）扣案足資佐憑，足證被告前揭出於任意性之自白與事實
    相符。查被告前於八十七年間，因施用毒品案件，經臺灣桃園地方法院以八十七
    年度毒聲字第四○六號裁定令入戒治處所施以強制戒治，嗣經裁定停止戒治，所
    餘戒治期間交付保護管束，嗣保護管束期滿，經臺灣桃園地方法院檢察署檢察官
    於八十八年八月七日以八十八年度戒偵字第七號為不起訴處分確定等情，亦有該
    不起訴處分書（見臺灣臺北地方法院檢察署九十三年度毒偵字第一一三二號偵查
    卷第四九頁）、臺灣高等法院被告全國前案紀錄表（見本院卷）在卷可考，足認
    被告確曾因施用毒品案件，經觀察勒戒、強制戒治、交付保護管束期滿而經檢察
    官為不起訴處分後，五年內再犯本件施用毒品罪。本件事證明確，被告連續施用
    第一級毒品海洛因及施用第二級毒品安非他命之犯行，均堪認定。
二、按海洛因及安非他命均具有成癮性、濫用性，對社會危害甚大，分屬毒品危害防
    制條例第二條第二項第一款、第二款所規定之第一級、第二級毒品，被告前因施
    用毒品案件，經觀察勒戒、強制戒治並交付保護管束期滿，而由檢察官為不起訴
    處分後，於五年內再犯本件毒品危害防制條例第十條之罪，依同條例第二十三條
    第二項之規定，應依該條例第十條之規定論處。核被告所為，係犯毒品危害防制
    條例第十條第一項之施用第一級毒品罪、同條第二項之施用第二級毒品罪，其施
    用前後分別持有第一級毒品海洛因、第二級毒品安非他命之低度行為，各均為嗣
    後施用之高度行為所吸收，不另論罪。被告先後多次施用第一級毒品海洛因之犯
    行，時間緊接，方法相同，觸犯構成要件相同之罪名，顯係基於概括犯意為之，
    應依刑法第五十六條之規定論以連續犯，並依法加重其刑。檢察官併案部分與已
    起訴部分具裁判上一罪關係，自為起訴效力所及，本院自應併予審理。被告所犯
    上開連續施用第一級毒品罪及施用第二級毒品罪，二罪間犯意各別，罪名互殊，
    應分論併罰之。查被告前因竊盜及麻藥案件，經臺灣桃園地方法院於八十四年九
    月十八日以八十四年度訴字第六九七號各判處有期徒刑二年二月、六月，定應執
    行刑為有期徒刑二年六月，於八十四年十月二十四日確定，嗣入監執行，於八十
    六年七月二十一日假釋交付保護管束，嗣經撤銷假釋入監執行殘刑，而於九十一
    年七月三日縮刑期滿執行完畢等情，有臺灣高等法院被告全國前案紀錄表在卷可
    按，其受前開有期徒刑之執行完畢後，五年內再犯本件有期徒刑以上之罪，為累
    犯，應依法加重其刑，其中施用第一級毒品部分並遞加之。爰審酌被告素行不佳
    ，前經觀察勒戒、強制戒治等程序，仍不知悔改，復繼續沾染毒品惡習，其施用
    毒品行為對於自身及社會所造成之危害程度非輕、犯罪之動機、目的、手段，暨
    其犯後終能坦承犯行等一切情狀，量處如主文所示之刑，並定其應執行刑。扣案
    如附表一編號(一)、(二)、(三)、附表二編號(一)所示之物，為查獲之第一、二級毒品，
    均應依毒品危害防制條例第十八條第一項前段之規定宣告沒收銷燬；至於扣案如
    附表一編號(四)、(五)、(六)、附表二編號(二)所示之分裝袋、吸食器、針筒等物，均為
    被告所有供其施用安非他命及注射海洛因所用之物，業據被告及同案被告蕭玉如
    供明在卷（見臺灣臺北地方法院檢察署九十三年度毒偵字第一一三二號卷第九、
    十、十二頁；本院卷第四七、五八頁），均屬供本件犯罪所用之物，爰依刑法第
    三十八條第一項第二款之規定宣告沒收。
三、依刑事訴訟法第二百七十三條之一第一項、第二百九十九條第一項前段，毒品危
    害防制條例第十條第一項、第二項、第十八條第一項前段，刑法第十一條前段、
    第五十六條、第五十一條第五款、第四十七條、第三十八條第一項第二款，判決
    如主文。
本案經檢察官楊仲萍到庭執行職務
中　　　華　　　民　　　國　　九十三　　年　　　十　　　月　　 十八 　　日
                                      臺灣臺北地方法院刑事第十一庭
                                                法  官  林庚棟
右正本證明與原本無異。
如不服本判決，應於判決送達後十日內，向本院提出上訴狀。
                                                書記官  殷玉芬
中　　　華　　　民　　　國　　九十三　　年　　　十　　　月　　 十九　   日
附錄本案論罪科刑法條全文
毒品危害防制條例第十條：
施用第一級毒品者，處六月以上五年以下有期徒刑。
施用第二級毒品者，處三年以下有期徒刑。
附表一：
┌──┬───┬──┬──────────────┬───────────┐
│編號│名  稱│單位│  成                    分  │  備              註  │
├──┼───┼──┼──────────────┼───────────┤
│(一)  │白  粉│貳包│該白粉二包均含第一級毒品海洛│九十三年度青保管字第二│
│    │      │    │因成分，淨重零點零陸公克（法│三六號（見九十三年度核│     │
│    │      │    │務部調查局九十三年五月十二日│退字第一五二八號卷第十│
│    │      │    │調科壹字第○二○○○六三七五│六頁）                │
│    │      │    │號鑑定通知書，見臺灣臺北地方│                      │
│    │      │    │法院檢察署九十三年度核退字第│                      │
│    │      │    │一五二八號卷第十七頁）      │                      │
├──┼───┼──┼──────────────┼───────────┤
│(二)  │結  晶│貳包│該結晶二包均含第二級毒品甲基│九十三年度藍保管字第○│
│    │      │    │安非他命成分，合計淨重壹點肆│六七二號（見九十三年度│
│    │      │    │捌公克（法務部調查局九十三年│核退字第一五二八號卷第│
│    │      │    │八月十日調科壹字第○九三六二│十五頁）              │
│    │      │    │三九五一六○號檢驗通知書，見│                      │
│    │      │    │本院卷第二九頁）            │                      │
├──┼───┼──┼──────────────┼───────────┤
│(三)  │白  粉│壹包│該白粉壹包含第一級毒品海洛因│九十二年度青保管字第二│
│    │      │    │成分，淨重零點零捌公克（法務│三六號（見九十三年度核│     │
│    │      │    │部調查局九十三年五月十二日調│退字第一五二八號卷第十│
│    │      │    │科壹字第○二○○○六三九六號│六頁）                │
│    │      │    │鑑定通知書，見本院卷第五五頁│                      │
│    │      │    │）                          │                      │
├──┼───┼──┼──────────────┼───────────┤
│(四)  │分裝袋│貳個│                            │均為被告甲○○所有，其│
│    │      │    │                            │中一個係自甲○○身上查│
│    │      │    │                            │，其餘一個則自同案被告│
│    │      │    │                            │蕭玉如身上查獲        │
├──┼───┼──┼──────────────┼───────────┤
│(五)  │吸食器│貳個│                            │均自同案被告蕭玉如身上│
│    │      │    │                            │查獲，惟均屬被告甲○○│
│    │      │    │                            │所有                  │
├──┼───┼──┼──────────────┼───────────┤
│(六)  │針  筒│貳支│                            │均自同案被告蕭玉如身上│
│    │      │    │                            │查獲，惟均屬被告甲○○│
│    │      │    │                            │所有                  │
└──┴───┴──┴──────────────┴───────────┘
附表二：
┌──┬───┬──┬──────────────┬───────────┐
│編號│名  稱│單位│  成                    分  │  備              註  │
├──┼───┼──┼──────────────┼───────────┤
│(一)  │白  粉│壹包│該白粉壹包含第一級毒品海洛因│                      │
│    │      │    │成分，淨重零點壹玖公克（法務│                      │     │
│    │      │    │部調查局九十三年五月二十一日│                      │
│    │      │    │調科壹字第○八○○○七六五九│                      │
│    │      │    │號鑑定通知書，見臺灣桃園地方│                      │
│    │      │    │法院檢察署九十三年度毒偵字第│                      │
│    │      │    │一八○二號卷第四十頁）      │                      │
├──┼───┼──┼──────────────┼───────────┤
│(二)  │針  筒│壹支│                            │自被告甲○○身上查獲，│
│    │      │    │                            │且為其所有之物        │
└──┴───┴──┴──────────────┴───────────┘
